【裁判字號】    97,易,4163
【裁判日期】    971118
【裁判案由】    竊盜等
【裁判全文】
臺灣臺中地方法院刑事判決              97年度易字第4163號
公  訴  人  臺灣臺中地方法院檢察署檢察官
被      告  丙○○
上列被告因竊盜等案件，經檢察官提起公訴（97年度偵字第2204
5 號），被告於準備程序中就被訴事實為有罪之陳述，本院於聽
取當事人之意見後，裁定改以簡式審判程序審理，判決如下：
    主    文
丙○○犯如附表壹編號一至三所示之罪（均為累犯），各處如附
表貳編號一至三所示之刑及強制工作。應執行有期徒刑壹年肆月
，扣案之鑰匙（編號壹、貳）貳支沒收，並於刑之執行前，令入
勞動場所強制工作年。
    犯罪事實及理由
一、犯罪事實：
（一）丙○○曾有下列刑事前案紀錄，而有犯罪之習慣：
      (一)民國91年間，因詐欺案件，經本院臺中簡易庭於91年12
        月2日，以 91年度中簡字第1717號，判處拘役50日確定
        。
      (二)92年間，因連續竊盜案件（連續 2次竊取機車），經本
        院臺中簡易庭於93年2月13日，以93年度中簡字第120號
        ，判處有期徒刑3月確定。
      (三)93年間，因竊盜案件（竊取機車），經本院臺中簡易庭
        於93年8月16日，以 93年度中簡字第1273號，判處有期
        徒刑5月確定。
      (四)93年間，因竊盜案件（竊取機車），經本院臺中簡易庭
        於93年11月22日，以93年度中簡字第1697號，判處有期
        徒刑4月確定。
      (五)93年間，因酒醉駕車之公共危險案件，經本院臺中簡易
        庭於93年9月10日，以 93年度中簡字第2204號，判處拘
        役40日確定。
      (六)93年間，因連續竊盜案件（連續 5次竊取機車），經本
        院於94年2月14日，以93年度中簡上字第574號，判處有
        期徒刑1年2月確定。
      (七)93年間，因酒醉駕車之公共危險案件，經本院臺中簡易
        庭於93年12月6日，以 93年度中交簡字第1691號，判處
        有期徒刑4月確定。
      (八)丙○○於93年11月12日入監執行上開連續竊盜罪所判之
        有期徒刑1年2月及酒醉駕車之公共危險罪所判之有期徒
        刑4月所定之應執行之刑有期徒刑1年4月，於95年7月14
        日假釋出監後，於 95年間，又因竊盜案件（3次竊取機
        車），經本院於95年11月27日，以95年度易字第2767號
        ，分別判處有期徒刑 3月、3月、3月，並定其應執行之
        刑為有期徒刑8月確定。
      (九)96年間，因竊盜案件（竊取機車），經本院於 96年7月
        30日，以96年度簡字第632號，判處有期徒刑5月確定。
      (十)96年間，因竊盜案件（竊取機車），經本院於 97年1月
        14日，以96年度易字第5899號，判處有期徒刑 7月確定
        。
      (十一)96年間，因詐欺案件，經本院於 97年4月21日，以97年
        度簡字第 365號，判處有期徒刑5月，減為有期徒刑2月
        又15日確定（丙○○嗣經本院以97年度聲字第3211號，
        就上開有期徒刑7月、2月又15日，定其應執行之刑為有
        期徒刑9月確定，於97年8月25日縮刑期滿執行完畢）。
      (十二)97年間，因竊盜案件（竊取機車），經本院於 97年9月
        30日，以97年度簡字第990號，判處有期徒刑6月。
（二）詎丙○○猶不知悛悔警惕，復於附表壹編號一至三所示之
      時間、地點，以附表壹編號一至三所示之犯罪方法，犯附
      表壹編號一至三所示之罪。嗣因警員甲○○於 97年9月16
      日12時30分許，在臺中縣太平市○○路○段116號（太平國
      中）前，發現丙○○酒後騎乘車號 JFH-917號重型機車，
      且依該重型機車上之鑰匙，懷疑丙○○行竊該重型機車，
      而攔檢盤查丙○○，適有某不詳姓名之計程車司機告知警
      員甲○○，有關丙○○將其在臺中市區竊取之重型機車（
      即車號 JGX-377號重型機車）停放在國軍臺中總醫院前計
      程車排班處，再於該院前機車停車格內，行竊車號JFH-91
      7 號重型機車之事實，經警方測得丙○○酒後吐氣所含酒
      精濃度達每公升0.67毫克，並前往國軍臺中醫院起獲車號
      JGX-377號重型機車，因而查悉上情。
二、本案證據：
（一）被告丙○○於警詢、檢察官偵查及本院行準備程序及審理
      時之自白。
（二）證人丁○○○、乙○○於警詢時之證詞。
（三）證人甲○○於本院審理時之證詞。
（四）贓物認領保管單1紙（丁○○○領回車號JGX-377號重型機
      車時所簽具）、贓物認領保管單1紙（乙○○領回車號JFH
      -917 號重型機車時所簽具）、車籍查詢-基本資料詳細畫
      面2紙、臺中縣警察局車輛尋獲電腦輸入單2紙。
（五）刑法第 185條之3案件測試觀察紀錄表1紙、酒精濃度測試
      單1紙。
（六）扣案之鑰匙（編號壹、貳）2支。
三、論罪科刑：
（一）核被告丙○○就附表壹編號一、二所為，均係犯刑法第32
      0條第1項之竊盜罪；就附表壹編號三所為，係犯刑法第18
      5條之 3之公共危險罪，被告所犯上開3罪，犯意各別，應
      分論併罰。
（二）被告丙○○曾於96年間，因竊盜案件，經本院於 97年1月
      14日，以 96年度易字第5899號，判處有期徒刑7月確定；
      同年間，復因詐欺案件，經本院於 97年4月21日，以97年
      度簡字第 365號，判處有期徒刑5月，減為有期徒刑2月又
      15日確定。嗣經本院以97年度聲字第3211號，就上開有期
      徒刑7月、2月又15日，定其應執行之刑為有期徒刑 9月確
      定，於 97年8月25日縮刑期滿執行完畢等情，有臺灣高等
      法院被告前案紀錄表在卷可稽，被告前受有期徒刑執行完
      畢，5年以內再故意犯本件有期徒刑以上之3罪，均為累犯
      ，爰均依刑法第47條第1項規定加重其刑。
（三）爰審酌被告丙○○已有多次詐欺、竊盜及酒醉駕車之公共
      危險罪之刑事前案紀錄，有上開前案紀錄表在卷可證，堪
      認其品行不佳，且無悛悔向上之心，被告年輕力壯，不思
      以正當途徑掙取金錢，圖以行竊他人財物，滿足個人的物
      質需求，犯罪動機及目的並非良善，罔顧他人的財產監督
      權，惡性非輕，被告第 3次犯酒醉駕車之公共危險罪，嚴
      重漠視其他用路人之安全，輕忽其酒醉駕車之危險性，惟
      斟酌被告犯後業已坦承犯行之態度等一切情狀，量處如主
      文所示之刑，以示懲儆。公訴意旨雖具體請求本院量處應
      執行刑為有期徒刑 2年，惟本院認為被告此次竊盜犯罪型
      態，係屬普通竊盜，且竊得之財物價值並非甚高，經斟酌
      上開審酌情狀及併予宣告強制工作之保安處分（詳如後述
      ）等情形，認量處如主文所示之刑度及定其應執行之刑，
      已足以懲戒被告，檢察官具體求刑無寧過重，附此說明。
（四）扣案之鑰匙（編號貳） 1支，係被告丙○○所有，供行竊
      車號 JGX-377號重型機車所用之物；另扣案之鑰匙（編號
      壹）1支，係被告所有，供行竊車號JFH-917號重型機車所
      用之物，爰均依刑法第38條第1項第2款規定宣告沒收。
（五）被告丙○○曾有下列刑事前案紀錄，有臺灣高等法院被告
      前案紀錄表在卷可稽：
      (一)91年間，因詐欺案件，經本院臺中簡易庭於 91年12月2
        日，以91年度中簡字第1717號，判處拘役50日確定。
      (二)92年間，因連續竊盜案件（連續 2次竊取機車），經本
        院臺中簡易庭於93年2月13日，以93年度中簡字第120號
        ，判處有期徒刑3月確定。
      (三)93年間，因竊盜案件（竊取機車），經本院臺中簡易庭
        於93年8月16日，以 93年度中簡字第1273號，判處有期
        徒刑5月確定。
      (四)93年間，因竊盜案件（竊取機車），經本院臺中簡易庭
        於93年11月22日，以93年度中簡字第1697號，判處有期
        徒刑4月確定。
      (五)93年間，因酒醉駕車之公共危險案件，經本院臺中簡易
        庭於93年9月10日，以 93年度中簡字第2204號，判處拘
        役40日確定。
      (六)93年間，因連續竊盜案件（連續 5次竊取機車），經本
        院於94年2月14日，以93年度中簡上字第574號，判處有
        期徒刑1年2月確定。
      (七)93年間，因酒醉駕車之公共危險案件，經本院臺中簡易
        庭於93年12月6日，以 93年度中交簡字第1691號，判處
        有期徒刑4月確定。
      (八)丙○○於93年11月12日入監執行上開連續竊盜罪所判之
        有期徒刑1年2月及酒醉駕車之公共危險罪所判之有期徒
        刑4月所定之應執行之刑有期徒刑1年4月，於95年7月14
        日假釋出監後，於95年間，又因竊盜案件（ 3次竊取機
        車），經本院於95年11月27日，以95年度易字第2767號
        ，分別判處有期徒刑 3月、3月、3月，並定應執行之刑
        為有期徒刑8月確定。
      (九)96年間，因竊盜案件（竊取機車），經本院於 96年7月
        30日，以96年度簡字第632號，判處有期徒刑5月確定。
      (十)96年間，因竊盜案件（竊取機車），經本院於 97年1月
        14日，以96年度易字第5899號，判處有期徒刑7月確定
        。
      (十一)96年間，因詐欺案件，經本院於 97年4月21日，以97年
        度簡字第365號，判處有期徒刑 5月，減為有期徒刑2月
        又15日確定（丙○○嗣經本院以97年度聲字第3211號，
        就上開有期徒刑7月、2月又15日，定其應執行之刑為有
        期徒刑9月確定，於97年8月25日縮刑期滿執行完畢）。
      (十二)97年間，因竊盜案件（竊取機車），經本院於 97年9月
        30日，以97年度簡字第990號，判處有期徒刑6月。
      觀諸被告自91年間至97年間，屢次犯罪經檢察官提起公訴
      及經法院判處罪刑，期間在92至97年間，密集觸犯15件竊
      盜罪，且均為行竊機車之犯罪態樣， 93年間密集觸犯2件
      酒醉駕車之公共危險罪，本次又再犯 2件行竊機車之竊盜
      罪及第 3次犯酒醉駕車之公共危險罪，顯見被告並無悛悔
      警惕之心，且有犯罪之習慣無訛，並參酌被告並非毫無工
      作能力之人，卻屢次竊取他人財物，滿足個人的物質需求
      ，其好逸惡勞之心態，至為明顯，其因此而屢次犯罪成習
      ，亦有其刑事前案紀錄資為佐證，本院認為有令被告入勞
      動場所強制工作，以期培養被告之勞動能力，糾正被告好
      逸惡勞心態及革除其犯罪習慣之必要，爰就所犯上開 3罪
      ，均依刑法第90條第1項、第2項前段規定，諭知於刑之執
      行前，令入勞動場所強制工作3年，以資矯治。至於上開3
      個強制工作之保安處分，因期間相同，依保安處分執行法
      第4條之1第1項第4款規定，執行其一，附此說明。
四、依刑事訴訟法第273條之1第1項、第299條第1項前段、第310
    條之2、第454條第1項，刑法第 185條之3、第320條第1項、
    第47條第1項、第51條第5款、第38條第1項第2款、第90條第
    1項、第2項，刑法施行法第1條之1第1項、第2項，判決如主
    文。
中    華    民    國    97    年    11    月    18    日
                  刑事第十三庭  法  官  陳  得  利
上正本證明與原本無異。
如不服本判決，應於收送達後10日內向本院提出上訴書狀（應敘
述具體理由並附繕本）。
上訴書狀如未敘述理由，應於上訴期間屆滿後20日內補提理由書
於本院。
                                書記官  鐘  麗  芳
中    華    民    國    97    年    11    月    18    日
附錄本案論罪科刑法條全文：
中華民國刑法第185條之3
服用毒品、麻醉藥品、酒類或其他相類之物，不能安全駕駛動力
交通工具而駕駛者，處 1年以下有期徒刑、拘役或科或併科15萬
元以下罰金。
中華民國刑法第320條第1項
意圖為自己或第三人不法之所有，而竊取他人之動產者，為竊盜
罪，處5年以下有期徒刑、拘役或5百元以下罰金。
中華民國刑法施行法第1條之1
中華民國94年1月7日刑法修正施行後，刑法分則編所定罰金之貨
幣單位為新臺幣。
94年1月7日刑法修正時，刑法分則編未修正之條文定有罰金者，
自94年1月7日刑法修正施行後，就其所定數額提高為30倍。但72
年6月26日至 94年1月7日新增或修正之條文，就其所定數額提高
為3倍。
附表壹：
┌──┬───────────┬───────────┐
│編號│犯    罪    時    間  │犯    罪    方    法  │
│    ├───────────┤                      │
│    │犯    罪    地    點  │                      │
├──┼───────────┼───────────┤
│ 一 │97年9月16日1時30分許  │以自備之鑰匙（經警扣案│
│    ├───────────┤後編號為貳）行竊謝梓仁│
│    │臺中市中區第一廣場附近│所有，由丁○○○管領使│
│    │                      │用之車號 JGX-377號重型│
│    │                      │機車，得手後供己騎用。│
├──┼───────────┼───────────┤
│ 二 │97年9月16日12時5分許  │因前竊得之車號 JGX-377│
│    ├───────────┤號重型機車油料耗盡，遂│
│    │臺中縣太平市○○路○段 │將該重型機車停放在國軍│
│    │348號（國軍臺中總醫院 │臺中總醫院前計程車排班│
│    │）前機車停車格        │處，再以自備之鑰匙（經│
│    │                      │警扣案後編號為壹）行竊│
│    │                      │林魏純所有，由乙○○管│
│    │                      │領使用之車號 JFH-917號│
│    │                      │重型機車，得手後供己騎│
│    │                      │用。                  │
├──┼───────────┼───────────┤
│ 三 │97年9月16日 11時30分許│97年9月16日 11時30分許│
│    │－同日12時許－同日12時│，在臺中火車站附近，與│
│    │30分許                │游民共飲高梁酒3、4杯後│
│    ├───────────┤，已達不能安全駕駛之程│
│    │臺中火車站附近－臺中市│度，仍騎乘竊得之車號JG│
│    │太平市○○路○段348號（│X-377 號重型機車外出作│
│    │國軍臺中總醫院）前－臺│。同日12時許，在國軍臺│
│    │中縣太平市○○路○段116│中總醫院前，再換乘另行│
│    │號（太平國中）前      │竊得之車號 JFH-917號重│
│    │                      │型機車，而於同日12時30│
│    │                      │分許，行經太平國中前為│
│    │                      │警查獲。              │
└──┴───────────┴───────────┘
附表貳：
┌──┬───┬───────────┬───────┐
│編號│犯  行│所 犯 法 條 及 罪 名  │宣   告   刑  │
├──┼───┼───────────┼───────┤
│ 一 │附表壹│刑法第320條第1項普通竊│竊盜，累犯，處│
│    │編號一│盜罪。                │有期徒刑柒月。│
│    │      │                      │扣案之鑰匙（編│
│    │      │                      │號貳）壹支沒收│
│    │      │                      │。應於刑之執行│
│    │      │                      │前，令入勞動場│
│    │      │                      │所強制工作年│
│    │      │                      │。            │
├──┼───┼───────────┼───────┤
│ 二 │附表壹│刑法第320條第1項普通竊│竊盜，累犯，處│
│    │編號二│盜罪。                │有期徒刑柒月。│
│    │      │                      │扣案之鑰匙（編│
│    │      │                      │號壹）壹支沒收│
│    │      │                      │。應於刑之執行│
│    │      │                      │前，令入勞動場│
│    │      │                      │所強制工作年│
│    │      │                      │。            │
├──┼───┼───────────┼───────┤
│ 三 │附表壹│刑法第185條之3公共危險│服用酒類，不能│
│    │編號三│罪。                  │安全駕駛動力交│
│    │      │                      │通工具而駕駛，│
│    │      │                      │累犯，處有期徒│
│    │      │                      │刑伍月。應於刑│
│    │      │                      │之執行前，令入│
│    │      │                      │勞動場所強制工│
│    │      │                      │作年。      │
└──┴───┴───────────┴───────┘


司法院資訊處製作；財團法人民間司法改革基金會備份。
